# 【非同控 100% 收购，调账时点】

提问人：jdm0109 时间：2019-12-16 08:05:08
1 、2016.6，A 公司收购非同一控制下合并的企业 B 公司（评估基准日2015.8，评估值 1000 万元，账面净值 800 万元，增值 200 万元，且实际评估报告仅评估了固定资产，其他所有资产负债均由原股东承担，实际为资产评估，但购买的是 B公司的资质+固定资产），B 公司原实收资本 1500万元。
2 、在收购 B 公司前（2015.8-2016.6）A公司承租 B公司资产进行经营，支付租赁费 100 万元，并约定承租期间所有资产移交，租赁结束后，A 公司有优先购买 B 公司股权的权利。
。。。。。。。。。。。。。。。。。。
问题如下
（ 1 ）租赁期实际经营利润 50 万元（不含固定资产折旧），那么实际租赁期是亏损的 =100-50=50（亏损额）
（ 2 ）租赁期结束，A 公司有意向收购 B公司，但评估基准日 2015.8 恰恰为租赁期开始日，评估值 1000 万元，那么租赁期支付了双重对价 1 ）评估价 1000 万； 2 ）租赁费 100 万元。
（ 3 ）针对（ 2 ）如果是一般股权收购，会有评估日至交割期的过渡安排，安排交割日间的损益由原股东享有，那么（ 2 ）中租赁期为过渡期，额外支付100 万租金是为了享有经营损益，此种安排否合理？
（ 4 ）回到正题，A公司非同一控制合并B公司100%股权，B公司可以重新建账，那么重新建账的时点是什么时候？因为在租赁期（2015.8-2016.6）
A 公司已经对 B 公司重新建账（但仅仅是经营性收支、往来，并无固定资产），那么 B 公司如何调整账面价值为评估值？下述做法中：
1 ）2016.6 收购日，按照 2015.8 基准日的固定资产 1000 万元入账、其他应收款-资本补足款 500 ，实收资本 1500 万、租赁期间净经营资产、租赁期间净利润？上述做法是否可行？
2 ）2015.8 作为评估日，有效期一年，也就是说 2016.6 可以作为固定资产的入账依据？
3 ）以 2016.6 延续记账的 B 公司账面价值作为调整依据：因 A 公司在2015.8 已经重新建账，实质是直接享有经营成果的承包经营，B 公司按2015.8 租赁开始日重新建账（可以理解为清理以前资产负债权益，只留固定资产），延续到 2016.6 末，再按2015.8 的基准日进行评估增值？
。。。。。。。。。。。。。。。。。。。
情况格外复杂，请教各位以及 @chenyiwei

回答人：chenyiwei
调账日应为购买日，即取得控制权之日。
所以，这个问题首先要判断取得控制权的时点，即购买日，是在承租经营期开始时，还是在完成股权收购时，还是其他？与此相关的一个问题是：股权收购与此前的受托经营是否为一揽子交易？